【裁判字號】    98,交訴,53
【裁判日期】    980430
【裁判案由】    公共危險等
【裁判全文】
臺灣板橋地方法院刑事判決              98年度交訴字第53號
公  訴  人  台灣板橋地方法院檢察署檢察官
被      告  乙○○
上列被告因公共危險等案件，經檢察官提起公訴（九十八年度偵
字第三九六五號），被告於準備程序中就被訴事實為有罪之陳述
，本院合議庭裁定由受命法官改依簡式審判程序獨任審理，判決
如下：
    主      文
乙○○服用酒類，不能安全駕駛動力交通工具而駕駛，處有期徒
刑貳月，如易科罰金，以新台幣壹仟元折算壹日。又駕駛動力交
通工具肇事，致人受傷而逃逸，處有期徒刑肆月，如易科罰金，
以新台幣壹仟元折算壹日。應執行有期徒刑伍月，如易科罰金，
以新台幣壹仟元折算壹日。緩刑貳年。
    事      實
一、乙○○明知飲酒後會使人動作變慢，思考力差，情緒起伏大
    ，步態不穩，肢體協調、平衡感與判斷力障礙度升高，甚至
    說話不清致不能安全駕駛動力交通工具，竟仍於民國九十八
    年一月二十三日凌晨三時許，在台北縣蘆洲市重陽橋下某海
    產店飲用酒類後，明知已達不能安全駕駛動力交通工具之狀
    態，仍駕駛車號３４１２─ＸＫ號自用小客車，沿台北縣三
    重市○○○路由蘆洲往三重方向行駛，途經三重市○○○路
    ○段三０六號前方路段時，其原應注意車前狀況，隨時採取
    必要之安全措施，而依當時情形，並無不能注意之情事，竟
    因酒醉意識不清，自後追撞同向行駛在前，由甲○○騎駕之
    車號Ｋ２Ｇ─３６８號重型機車，甲○○因而人車倒地，受
    有右臉頰、右手肘、左膝擦傷、左手挫傷、瘀青等傷害（涉
    犯過失傷害部分，業據甲○○具狀撤回告訴，由本院另為不
    受理判決）。乙○○於肇事後致人受傷後，竟未將甲○○送
    醫，亦未報警或停留現場等待警方到場處理，隨即逃離現場
    。嗣於三十分鐘後，即自行駕車返回現場，在有偵查犯罪權
    限之公務員查知前，主動向到場處理交通事故之警員承認其
    為酒後駕車肇事者而自首接受裁判，復經警對其進行呼氣酒
    精濃度測試，測得其酒精濃度值為每公升０點八九毫克。
二、案經甲○○訴由台北縣政府警察局三重分局報告台灣板橋地
    方法院檢察署檢察官偵查起訴。
    理      由
一、本案被告乙○○所犯係死刑、無期徒刑、最輕本刑為三年以
    上有期徒刑以外之罪，且非高等法院管轄之第一審案件，其
    於準備程序中就被訴事實為有罪之陳述，經本院告知簡式審
    判程序之旨，並聽取公訴人、被告之意見後，經合議庭裁定
    由受命法官獨任進行簡式審判程序，合先敘明。
二、上揭事實，業據被告於本院審理時坦承不諱，並經證人即告
    訴人甲○○於警詢及偵查時證述屬實，復有酒精濃度測定紀
    錄表、道路交通事故調查報告表、現場圖、現場照片、台北
    縣立醫院診斷證明書等件在卷足憑，足認被告自白核與事實
    相符，堪予採信。本案事證明確，被告犯行，洵堪認定。
三、核被告所為，係犯刑法第一百八十五條之三規定之酒後駕車
    公共危險罪、第一百八十五條之四規定之肇事逃逸罪。又被
    告所犯上開二罪，犯意各別，行為互殊，應予分論併罰。另
    被告雖於肇事後逃逸，惟於三十分鐘後，即駕車返回現場，
    在未經有偵查權之機關或公務員發覺前，主動向到場處理交
    通事故之警員承認其酒後駕車肇事，而自願接受裁判，有台
    北縣政府警察局三重分局道路交通事故肇事人自首情形紀錄
    表在卷可參，爰依刑法第六十二條前段規定減輕其刑。
四、爰審酌被告之素行，明知酒精成分對人之意識能力具有不良
    影響，酒後駕車對一般往來之公眾及駕駛人自身皆具有高度
    危險性，既漠視自己安危，尤罔顧公眾安全，而於服用酒類
    後之呼氣酒精濃度達每公升０點八九毫克，已處於不能安全
    駕駛動力交通工具之狀態，仍執意駕駛自小客車，以致肇事
    ，危害交通安全，及肇事逃逸犯罪後自首坦承犯行，態度尚
    屬良好等一切情狀，分別量處如主文所示之刑，並諭知如易
    科罰金之折算標準，暨定其應執行之刑，及諭知如易科罰金
    之折算標準，以示懲儆。
五、末查被告素行良好，前未曾因故意犯罪受有期徒刑以上刑之
    宣告，有台灣高等法院被告前案紀錄表在卷可憑，其因一時
    失慮，致罹刑章，犯後態度良好，案發後即當場向告訴人道
    歉，事後亦與告訴人達成和解，賠償其損失，經告訴人具狀
    撤回告訴，本院審酌前開諸情，認被告經此偵審程序及刑之
    宣告後，應知警惕，信無再犯之虞，因認其所宣告之刑以暫
    不執行為適當，爰依刑法第七十四條第一項第一款規定，併
    予宣告緩刑二年，以啟自新。
據上論斷，應依刑事訴訟法第二百七十三條之一第一項、第二百
九十九條第一項前段，刑法第一百八十五條之三、第一百八十五
條之四、第六十二條前段、第四十一條第一項前段、第二項、第
五十一條第五款、第七十四條第一項第一款，判決如主文。
中    華    民    國    98    年    4     月    30    日
                  刑事第十八庭  法  官  林鈺琅
以上正本證明與原本無異。
如不服本判決，應於收受送達後10日內，向本院提出上訴狀，並
應敘述具體理由；其未敘述上訴理由者，應於上訴期間屆滿後20
日內，向本院補提理由書（均須按他造當事人之人數附繕本），
「切勿逕送上級法院」。
                                書記官  林蔚然
中    華    民    國    98    年    4     月    30    日
附錄本案論罪科刑法條全文：
刑法第185 條之3 ：
  服用毒品、麻醉藥品、酒類或其他相類之物，不能安全駕駛動
  力交通工具而駕駛者，處一年以下有期徒刑、拘役或科或併科
  十五萬元以下罰金。
刑法第185 條之4 ：
  駕駛動力交通工具肇事，致人死傷而逃逸者，處六月以上五年
  以下有期徒刑。


司法院資訊處製作；財團法人民間司法改革基金會備份。
